【裁判字號】    99,聲,409
【裁判日期】    991129
【裁判案由】    停止執行
【裁判全文】
臺灣高等法院民事裁定                   99年度聲字第409號
聲  請  人  台灣中油股份有限公司
法定代理人  朱少華
代  理  人  徐文怡律師
            鍾薰嫺律師
相  對  人  宏華營造股份有限公司
法定代理人  陳宗興
上列當事人間停止執行事件，本院裁定如下：
    主  文
聲請人以現金新臺幣貳佰零陸萬捌仟貳佰壹拾貳元或同面額之臺
灣銀行一年期無記名可轉讓定存單為相對人供擔保後，臺灣臺北
地方法院九十九年度仲執字第六號裁定所准予中華民國仲裁協會
九十七年度仲聲忠字第一四○號仲裁判斷之強制執行，應於本院
九十九年度重上字第四八一號撤銷仲裁判斷事件裁判確定前停止
。
    理  由
一、聲請人聲請意旨略以：中華民國仲裁協會97年度仲聲忠字第
    140號仲裁判斷 (下稱系爭仲裁判斷)業經臺灣臺北地方法院
    (下稱臺北地院) 99年度仲執字第6號裁定准予強制執行在案
    ，茲聲請人已對系爭仲裁判斷提起撤銷仲裁判斷之訴，現由
    本院審理中 (案號：99年度重上字第481號)，爰依仲裁法第
    42條第1項規定，願以現金或同面額之臺灣銀行1年期無記名
    可轉讓定存單供擔保，聲請裁定停止臺北地院99年度仲執字
    第6號裁定所准予系爭仲裁判斷之強制執行。
二、按仲裁判斷，須聲請法院為執行裁定後，方得為強制執行。
    當事人提起撤銷仲裁判斷之訴者，法院得依當事人之聲請，
    定相當並確實之擔保，裁定停止執行，仲裁法第37條第2 項
    、第42條第1 項定有明文。是法院定相當並確實之擔保裁定
    停止者，乃仲裁判斷之執行力，故當事人聲請停止執行不以
    經聲請強制執行為必要，依仲裁法規定得以裁定停止執行之
    法院，應為受理撤銷仲裁判斷之訴之法院。又停止執行之擔
    保係備供債權人因停止執行所受損害之賠償，其金額應以債
    權人因債務人聲請停止執行不當可能遭受之損害為衡量標準
    ，除未能即時受償所受之損害外，自亦包括因停止執行之拖
    延，致債務人資力變更而無法獲償所受之損害在內 (最高法
    院99年度台抗字第292號裁定參照)。
三、經查：
  (一)本件聲請人主張伊對相對人提起撤銷仲裁判斷之訴，經臺北
    地院99年度仲訴字第7 號判決後，伊聲明不服，提起上訴，
    由本院99年度重上字第481號審理 (按已於99年11月9日宣示
    判決 )，另相對人亦已向原法院聲請系爭仲裁判斷之執行，
    並經原法院以99年度仲執字第6 號裁定准許強制執行等情，
    有本院99年度重上字第481 號撤銷仲裁判斷事件全卷及上開
    裁定可稽 (見本院卷第3-4頁)，聲請人陳明願供擔保，聲請
    於本院99年度重上字第481 號撤銷仲裁判斷事件裁判確定前
    ，停止臺北地院99年度仲執字第6 號裁定所准予系爭仲裁判
    斷之強制執行，依仲裁法第42條規定，自有理由，應予准許
    。
  (二)臺北地院99年度仲執字第6 號裁定所准予系爭仲裁判斷強制
    執行之內容為：新臺幣 (下同)37,622,012 元，及其中20,1
    15,046元部分自97年2 月22日起，17,506,966元自99年1月9
    日起，均至清償日止，按年息5%計算之利息(按97年2月22日
    起至99年11月15日止20,115,046元之利息為2,747,219元 、
    99年1月9日起至99年11月15日止17,506,966元之利息為743,
    447元)，暨應負擔之仲裁費用251,566元。 準此，本件聲請
    人聲請停止執行，將致相對人未能即時受償上開本金及利息
    暨仲裁費用，受有自停止執行時起至上開撤銷仲裁判斷事件
    裁判確定前之利息損害。故本院斟酌上開撤銷仲裁判斷事件
    業經本院於99年11月9 日判決駁回聲請人之上訴，且係得上
    訴第三審案件，依各級法院辦案期限實施要點第2點第8款之
    規定，第三審通常程序審判案件之期限為1 年，及聲請人為
    國營企業，相對人對聲請人求償較無困難等情，酌定1 年為
    准許停止執行將致相對人延宕受償之期間；再以上開債權額
    按法定利率年息5%計算，則相對人因停止執行而可能遭受之
    損害約為2,068,212元 〔計算式：(37,622,012元﹢2,747,2
    19元﹢743,447元﹢251,566元)×5% ×1年﹦2,068,212元，
    元以下四捨五入〕，作為聲請人停止執行將致相對人延宕受
    償因而可能受到之損害，爰酌定為聲請人應提供之擔保金額
    ，以維兩造當事人之權益。
四、據上論結，本件聲請為有理由，依仲裁法第42條第1項， 裁
    定如主文。
中    華    民    國    99    年    11    月    29    日
                    民事第十四庭
                        審判長法  官  林恩山
                              法  官  陳雅玲
                              法  官  黃國忠
正本係照原本作成。
如不服本裁定，應於收受送達後10日內向本院提出抗告狀，並應
繳納抗告費新台幣１千元。
中    華    民    國    99    年    12    月    1     日
                              書記官  陳明俐

司法院資訊處製作；財團法人民間司法改革基金會備份。
